臺灣桃園地方法院民事裁定　九十一年度破字第一八號
　　聲　請　人　甲○○
　　相　對　人　巨錩五金有限公司
右當事人間聲請宣告破產事件，本院裁定如左：
    主      文
聲請駁回。
聲請程序費用由聲請人負擔。
    理      由
一、本件聲請意旨略以：相對人巨錩五金有限公司於民國九十一年二月十八日交付清
    算，其僅積欠財政部台灣省北區國稅局稅款新臺幣（下同）三百二十八萬一百八
    十五元，經清算之結果並無財產足以清償債務，為此，爰依破產法第五十七條及
    第五十八條之規定，聲請破產宣告，並提出債權人清冊、有限公司變更登記表及
    財產清冊等件為證。
二、按破產，對債務人不能清償債務者，宣告之，此為破產法第五十七條所明定。又
    依同法第一百四十八條規定之旨趣，除債務人之財產不敷清償破產財團之費用及
    財團之債務外，尚難認無宣告破產之實益，是以法院就破產之聲請，應依職權為
    必要之調查，倘債務人確係毫無財產可構成破產財團，或債務人之財產不敷清償
    破產財團之費用及財團之債務，無從依破產程序清理其債務時，始得以無宣告破
    產之實益，裁定駁回聲請，此司法院二十五年院字第一五０五號解釋自明。又破
    產之聲請，故應以多數債權人之存在為前提，而聲請破產非不得由其中一債權人
    為之，但如債權人僅有一人，既與第三人無涉，自無聲請破產之必要，此參見最
    高法院六十五年台抗字第三二五號判例。
三、本件聲請人主張相對人巨錩五金有限公司經營不善，無法繼續營業，其積欠財政
    部臺灣省北區國稅局三百二十八萬一百八十五元之稅款，然巨錩五金有限公司之
　　資產僅值一萬二千八百零五元等事實，業據聲請人提出債權人清冊、財產清冊等
　　件為證，故堪信為真實。按破產法第九十五、九十六條明文：財團費用包括（一
　　）因破產財團之管理、變價及分配所生之費用（二）因破產債權人共同利益所需
　　審判上之費用（三）破產管理人之報酬；財團債務包括（一）破產管理人關於破
　　產財團所為行為而生之債務（二）破產管理人為破產財團請求履行雙務契約所生
　　之債務，或因破產宣告後應履行雙務契約而生之債務（三）為破產財團無因管理
　　而生之債務（四）因破產財團不當得利而生之債務。破產費用及財團債務均先於
　　破產債權由破產財團清償之。而本件若准許破產，其需進行一連串破產程序，然
　　相對人巨錩五金有限公司資產僅餘一萬二千八百零五元，其顯然不敷清償財團費
　　用及財團債務，故無宣告破產之實益。又相對人巨錩五金有限公司之債權人僅財
　　政部台灣省北區國稅局三百二十八萬一百八十五元之稅捐債權，並無其他之債權
　　人，揆諸前揭最高法院六十五年台抗字第三二五號判例意旨，亦無宣告破產之必
　　要。
　　從而，本件聲請人聲請宣告巨錩五金有限公司破產，應無理由，故予駁回。
四、依破產法第五條、民事訴訟法第九十五條、第七十八條裁定如主文。
中　　　華　　　民　　　國　　九十一　年　　　十二　　　月　　三十一　　日
                                    臺灣桃園地方法院民事第一庭
~B法　　　官　田玉芬
右為正本係照原本作成
如對本裁定抗告應於送達後十日內向本院提出抗告狀
中　　　華　　　民　　　國　　九十二　年　　　　一　　　月　　　七　　　日
~B法院書記官　羅文
